臺灣臺南地方法院刑事判決
110年度簡上字第253號
上  訴  人  陳昱霈
即  被  告          

上列上訴人因傷害案件，不服本院110年度簡字第1834號中華民
國110年9月14日第一審簡易判決（聲請簡易判決處刑書案號：11
0年度偵字第9306號），提起上訴，本院管轄之第二審合議庭判
決如下：
    主  文
上訴駁回。
    事實及理由
一、本案經本院審理結果，認第一審判決對被告陳昱霈論以刑法
    第277條第1項之傷害罪，量處拘役40日，如易科罰金，以新
    臺幣壹仟元折算壹日，其認事用法及量刑均無不當，應予維
    持，並引用第一審判決書記載之事實、證據及理由（如附件
    ）。
二、被告陳昱霈上訴意旨雖以：我也二度想與對方和解，我們調
    解的時候，也有跟她們道歉，我不應該先作這種事情，害他
    們受傷。希望法院念及初犯，且有和解之意，請求從輕量刑
    並給予緩刑宣告。被告坦承犯行，惟以有和解之意，原審量
    刑過重為由，提起本件上訴，希望撤銷原審判決，從輕量刑
    ，並給予緩刑之宣告。
三、按量刑之輕重及緩刑之宣告，係事實審法院得依職權自由裁
    量之事項，茍已斟酌刑法第57條各款所列情狀而未逾越法定
    刑度，則不得遽指為違法；又刑罰之量定屬法院自由裁量之
    職權行使，但仍應審酌刑法第57條所列各款事由及一切情狀
    ，為酌量輕重之標準，並非漫無限制，在同一犯罪事實與情
    節，如別無其他加重或減輕之原因，下級法院量定之刑，亦
    無過重或失輕之不當情形，則上級法院對於下級法院之職權
    行使，原則上應予尊重（最高法院72年度臺上字第6696號判
    例及85年度臺上字第2446號判決意旨參照）。查原審以被告
    無刑案前科紀錄，素行均尚佳，然僅因細故與告訴人發生口
    角，即未能克制情緒而傷害告訴人2人，並兼衡其等犯罪之
    手段、在警詢自述為大學在學、告訴人2人所受之傷害非重
    ，被告迄未能與告訴人達成和解賠償損害及犯罪後坦承犯行
    之態度等一切情狀，依刑法第277條第1項、第55條、第41條
    第1項前段，刑法施行法第1條之1，判處拘役40日，並諭知
    如易科罰金之折算標準，量刑亦稱妥適。是被告以原審量刑
    過重為由提起上訴，並無理由，應予駁回。
據上論斷，應依刑事訴訟法第455條之1第1項、第3項、第373條
、第368條，判決如主文。
本案經檢察官王宇承聲請簡易判決處刑，檢察官李佳潔到庭執行
職務。
中　　華　　民　　國　　111 　年　　3 　　月　　8 　　日
　　　　　　　　　刑事第六庭  審判長法  官  高如宜  
　　　　　　　　　
                  　　　　　　　　　法  官  陳鈺雯
　　　　　　　　　
　　　　　　　　　                  法　官　鄭銘仁
以上正本證明與原本無異。
本判決不得上訴。
      　　　　　　　　　　　　　　　書記官　陳姝妤
中　　華　　民　　國　　111 　年　　3 　　月　　9 　　日
附件
臺灣臺南地方法院刑事簡易判決
110年度簡字第1834號
聲　請　人　臺灣臺南地方檢察署檢察官
被　　　告　陳昱霈　女　(民國00年00月00日生)
　　　　　　　　　　身分證統一編號：Z000000000號
　　　　　　　　　　住臺南市○區○○街00巷00號
　　　　　　陳盈吉　男　(民國00年00月00日生)
　　　　　　　　　　身分證統一編號：Z000000000號
　　　　　　　　　　住臺南市○區○○街00巷00號
上列被告因傷害案件，經檢察官聲請以簡易判決處刑（110年度
偵字第9306號），本院判決如下：
    主      文
陳昱霈犯傷害罪，處拘役肆拾日，如易科罰金，以新臺幣壹仟元
折算壹日。
陳盈吉犯傷害罪，處拘役拾日，如易科罰金，以新臺幣壹仟元折
算壹日。
    事實及理由
一、犯罪事實：
(一)陳昱霈與陳盈吉為父女關係，劉冠廷與陳昱霈為朋友，張嘉
    予則為劉冠廷之女友。
(二)陳昱霈於民國110年4月1日下午5時50分許，在臺南市○區○○
    路0段00號前因故與劉冠廷、張嘉予發生爭執後，陳昱霈竟
    基於傷害他人身體之犯意，徒手拍打劉冠廷左胸口、以腳踢
    擊劉冠廷之腿部、以手抓張嘉予之左手；上開衝突結束後，
    劉冠廷欲離開該處時，因返回屋內拿取安全帽，又與在場之
    陳盈吉發生爭執，陳盈吉亦基於傷害他人身體之犯意，徒手
    用力扯抓劉冠廷之衣領，另陳昱霈又接續上開傷害犯意，再
    度以手抓張嘉予之右手，致劉冠廷受有左側前後胸壁擦傷發
    紅、左大腿挫傷之傷害、張嘉予受有右上臂及左手挫擦傷等
    傷害。
二、本件證據：　　
(一)被告陳昱霈、陳盈吉於警詢、偵查中之供述及自白。
(二)證人即告訴人劉冠廷、張嘉予於警詢之指述；證人即被告陳
    盈吉之母黃惠華於警詢之證述。
(三)告訴人2人之臺南市立安南醫院診斷證明書及病歷各2份。　
三、論罪科刑：
(一)核被告2人所為，均係犯刑法第277條第1項之傷害罪。
(二)又查被告陳昱霈為本件犯行發生之際，告訴人2人均在場與
    被告陳昱霈有所爭執，且被告陳昱霈對告訴人2人所為毆打
    行為時間密接、起因相同，難認被告陳昱霈是在傷害劉冠廷
    後，因他故而另行起意始傷害張嘉予，是上開傷害告訴人2
    人之犯行，既然是在同一紛爭狀態持續中，在密接之時間、
    同樣之地點所為，依一般社會健全觀念，在時間差距上難以
    強行分開，應視為數個舉動之接續施行，合為包括之一行為
    予以評價，屬接續犯。被告陳昱霈以接續之一行為同時傷害
    告訴人2人，侵害數法益，而觸犯數傷害罪名，為同種想像
    競合，應依刑法第55條之規定，從一重處斷。是聲請簡易判
    決處刑意旨認被告陳昱霈對告訴人二人之傷害犯意個別，應
    分論併罰等語，容有誤會，併此敘明。
(三)又公訴事實雖僅論及被告陳昱霈傷害劉冠廷腿部部分，但告
    訴人2人證述及被告陳昱霈於警詢供述均提及被告陳昱霈當
    時有毆打劉冠廷胸口等情，且告訴人劉冠廷之胸口處確實受
    有傷害，應可認定被告陳昱霈徒手毆打劉冠廷之行為亦屬傷
    害行為之一部，而此部分與檢察官聲請簡易判決處刑之犯罪
    事實，具有接續犯之實質上一罪關係，已如前述，為起訴效
    力所及，本院自應併予審理。
(四)爰審酌被告2人均無刑案前科紀錄，有臺灣高等法院被告前
    案紀錄表一份附卷可稽，堪認其等素行均尚佳，然僅因細故
    與告訴人發生口角，即未能克制情緒而傷害告訴人2人，並
    兼衡其等犯罪之手段、在警詢自述分別為大學在學、高職畢
    業之智識程度、小康之生活狀況(見警卷第3、7頁)、告訴人
    2人所受之傷害非重，被告2人迄未能與告訴人達成和解賠償
    損害及犯罪後坦承犯行之態度等一切情狀，分別量處如主文
    所示之刑，並諭知易科罰金之折算標準，以資懲戒。
四、依刑事訴訟法第449條第1項前段、第454條第1項，刑法第27
    7條第1項、第55條、第41條第1項前段，刑法施行法第1條之
    1第1項，逕以簡易判決處刑如主文。
五、如不服本判決，得自簡易判決送達之日起20日內，向本院提
    起上訴。
中　　華　　民　　國　　110 　年　　9 　　月　　14　　日
                  刑事第十五庭　法　官　李音儀
以上正本證明與原本無異。
                                書記官　陳怡蓁　　　　　
中　　華　　民　　國　　110 　年　　9 　　月　　14　　日
附錄本案論罪科刑法條全文：
中華民國刑法第277條
傷害人之身體或健康者，處5年以下有期徒刑、拘役或50萬元以
下罰金。
犯前項之罪，因而致人於死者，處無期徒刑或7年以上有期徒刑
；致重傷者，處3年以上10年以下有期徒刑。